臺灣板橋地方法院刑事判決　　　　　　100年度簡上字第304號
上　訴　人　
即　被　告　林文發
上列上訴人即被告因妨害風化傷害案件，不服本院簡易庭中華民
國100 年3 月29日100 年度簡字第2188號所為第一審判決（聲請
簡易判決處刑書案號：100 年度速偵字第683 號）提起上訴，本
院管轄之第二審合議庭判決如下：
    主  文
上訴駁回。
    事實及理由
一、程序部分：
(一)按上訴程序，被告經合法傳喚，無正當之理由不到庭者，得
    得不待其陳述，逕行判決，刑事訴訟法第371 條定有明文。
    本件被告林文發經合法傳喚無正當理由不到庭，且被告未受
    羈押及在監執行，有本院送達證書、刑事報到單及臺灣高等
    法院在監在押全國紀錄表在卷可稽，揆諸前開規定，本院自
    得不待其陳述逕行判決。
(二)有關證據能力之說明：
    按被告以外之人於審判外之言詞或書面陳述，除法律有規定
    者外，不得作為證據；又被告以外之人於審判外之陳述，雖
    不符合同法第159 條之1 至第159 條之4 之規定，但經當事
    人於審判程序同意作為證據，法院審酌該言詞陳述或書面陳
    述作成時之情況，認為適當者，亦得為證據；當事人、代理
    人或辯護人於法院調查證據時，知有第159 條第1 項不得為
    證據之情形，而未於言詞辯論終結前聲明異議者，視為有前
    項之同意；刑事訴訟法第159 條第1 項及第159 條之5 分別
    定有明文。本件檢察官、被告於本院審理中，就本判決所引
    用審判外之言詞或書面陳述，迄本院審判期日言詞辯論終結
    前，皆未聲明異議而不予爭執。本院審酌其餘證據資料製作
    時之情況，尚無違法不當及證明力明顯過低之瑕疵，亦認為
    以之作為證據應屬適當，揆諸前開規定，爰依刑事訴訟法第
    159 條之5 規定，認本件檢察官所提傳聞證據資料均有證據
    能力。
二、本件審理結果，認原審判決認事用法及量刑均無不當，應予
    維持，並引用附件第一審刑事簡易判決書（含聲請簡易判決
    處刑書）關於事實、證據及理由之記載。
三、核被告林文發所為，係犯刑法第235 條第1 項之販賣猥褻之
    影音光碟片罪。原審以被告犯行明確，並審酌被告販賣猥褻
    影音光碟，危害社會善良風俗，兼衡其犯罪動機、目的、手
    段、生活狀況、扣案猥褻影音光碟數量、販賣期間及其犯後
    坦承犯行，態度尚佳等一切情狀，爰量處被告拘役50日，並
    諭知易科罰金之折算標準，認事用法核無違誤，量刑亦稱妥
    適。
四、被告上訴意旨略以：被告體弱多病，每天都要吃藥控制，因
    為身體不好無法從事粗活工作，才會販賣無碼Ａ片為生，本
    件原審判處拘役50日，雖得易科罰金，然被告無力支付罰金
    費用，請求再從輕量刑云云。按犯罪之處罰，現行刑事處罰
    多採相對罪刑法定主義，賦與法官對各個具體犯罪案件有其
    刑罰裁量權。量刑過輕，確對犯罪人易生僥倖之心，不足收
    儆戒及改過之效，則刑罰不足以戒其意，且使被害人或社會
    產生不平之感；量刑過重，則易致犯罪人怨懟、自暴自棄，
    難收悅服遷善之功，即殺戮亦不足以服其心。因此，現今法
    治國乃有罪刑相當原則，即衡量犯罪行為之罪質、不法內涵
    來訂定法定刑之高低，法官再以具體事實情況不同，確定應
    科處之刑度輕重。查本件被告販賣猥褻影音光碟（下稱無碼
    光碟）時間甚長（自民國99年3 月間某日起至100 年1 月22
    日17時20分許為警查獲止），參以被告於警詢供稱其每片無
    碼光碟販售新台幣（下同）50元，扣除成本20元，每片獲利
    30元，直至本件查獲為止，已賺取約9,000 元等情（見偵卷
    第9 頁被告警詢筆錄）。是原審判處被告拘役50日並諭知易
    科罰金之折算標準，並未逾越量刑比例。被告上訴猶執前詞
    ，指摘原審判決不當，請求再從輕量刑云云，為無理由，應
    予駁回。
據上論斷，依刑事訴訟法第455 條之1 第1 項、第3 項、第371
條、第373 條、第368 條，判決如主文。
本案經檢察官張瑞玲到庭執行職務。
中    華    民    國   100    年    8     月    4     日
                刑事第十六庭  審判長法  官  王偉光
  
                                    法  官  魏俊明

                                    法  官  蘇揚旭
上列正本證明與原本無異。
不得上訴。
                                    書記官  李郁禎
中    華    民    國   100    年    8     月    5     日